【裁判字號】    89,簡上,80
【裁判日期】    891026
【裁判案由】    妨害家庭
【裁判全文】
臺灣彰化地方法院刑事判決                          八十九年度簡上字第八號
    上  訴  人
    即  被  告  丙○○
                乙○○○
    共      同
    選任辯護人  李振祥律師
右列上訴人因妨害家庭案件，不服本院八十八年度彰簡字第四四七號八十九年四月十
三日第一審判決（聲請案號：八十八年度偵字第四六０號），本院管轄第二審合議庭
判決如左︰
    主  文
原判決撤銷。
丙○○、乙○○○均無罪。
    事實及理由
一、公訴意旨如附件起訴書所載。
二、上訴人即被告丙○○、陳氐金娥上訴意旨雖均坦承右揭時地發生性行為之事實不
    諱，惟堅決否認有通姦、相姦之犯行，辯稱略以：「伊二人於民國八十七年三月
    十五日在越南合法結婚，並在我國戶政機關登記為合法夫妻，丙○○雖因該結婚
    而經法院判處重婚罪確定在案，然該婚姻並未經法院判決撤銷，伊與陳氐金娥間
    本諸夫妻之行為，應屬法之所許」等語。
三、公訴人認被告丙○○、陳氐金娥涉有刑法第二百三十九條之通姦、相姦罪行，係
    以被告丙○○係告訴人甲○○之配偶，被告二人猶自八十七年十月間起至八十八
    年六月間止，連續發生性行為乙情為論據，固非無見；惟查，被告丙○○與告訴
    人甲○○於八十一年四月廿三日席開三十餘桌舉行結婚之公開儀式，然並未辦理
    結婚登記，後被告丙○○因與告訴人甲○○分居多年，而於八十七年三月十四日
    在越南與被告陳氐金娥結婚，席開十餘桌，並於八十七年三月廿五日辦理結婚登
    記，嗣經告訴人甲○○告訴後，由本院以被告丙○○重婚罪論處有期徒刑六月，
    緩刑二年確定乙情，業經本院調閱八十七年度訴字第五六七號刑事案件全卷查明
    ，是被告丙○○與告訴人甲○○雖有合法婚姻關係，其與被告陳氐金娥其後之婚
    姻固亦屬重婚，然其等既因重婚而發生之夫妻同居關係，乃屬婚姻之存續狀態，
    在該婚姻未經合法撤銷之前，其等間所發生之同居關係與通姦罪之性質尚有不同
    ，而被告丙○○、陳氐金娥之結婚登記迄今並未經撤銷之事實，亦有戶籍謄本在
    卷可稽，其等間所發生之同居關係，自不能論以通姦、相姦罪責，核與刑法第二
    百三十九條構成要件尚不該當，原審未予審酌其等係因重婚所發生關係乙情而遽
    為論罪科刑，容有未洽，被告上訴指摘原判決不當，非無理由，應由本院撤銷改
    判，諭知無罪之判決。
據上論斷，應依刑事訴訟法第四百五十五條之一第一項、第三項、第三百六十九條第
一項前段、第三百六十四條、第三百零一條第一項，判決如主文。
本案經檢察官黃鼎鈞到庭執行職務。
中    華    民    國    八十九      年    十        月      廿六        日
                              臺灣彰化地方法院刑事第二庭
                                        審判長法官  林  欽  章
                                        法      官  林  慧  英
                                        法      官  王  鏡  明
右正本證明與原本無異。
不得上訴。
                                        法院書記官  謝  鈴  玉
中    華    民    國      八十九      年       十一      月     一      日


司法院資訊處製作；財團法人民間司法改革基金會備份。
